臺灣高等法院臺南分院刑事判決
111年度金上訴字第1127號
上  訴  人  
即  被  告  朱家駿


上列上訴人即被告因加重詐欺等案件，不服臺灣嘉義地方法院11
1年度金訴字第150號中華民國111年7月13日第一審判決（起訴案
號：臺灣嘉義地方檢察署111年度偵字第4059號），提起上訴，
本院判決如下：
    主      文
上訴駁回。
    事實及理由
一、上訴得明示僅就判決之刑、沒收或保安處分一部為之。刑事
    訴訟法第348條第3項定有明文。本件被告僅就原判決關於所
    處之刑部分提起上訴，業經本院與被告確認在卷（本院卷第
    111頁），是原判決關於犯罪事實及罪名部分，不在本院審
    理範圍。
二、本判決書關於犯罪事實、證據及理由部分，引用原審判決書
    之記載（如附件）。
三、被告上訴意旨略以：我願意賠償告訴人我得到的新臺幣8仟
    元，我確實有去取款，請求判輕一點等語。
四、經查：
㈠、原判決以被告共同犯組織犯罪防制條例第3條第1項後段之參
    與犯罪組織罪、刑法第216條、第211條之行使偽造公文書罪
    、第339條之4第1項第1款、第2款之三人以上共同冒用政府
    機關及公務員名義犯詐欺取財罪、洗錢防制法第14條第1項
    之一般洗錢罪，均事證明確，予以論罪科刑，並依想像競合
    犯之規定，從一重之三人以上共同冒用政府機關及公務員名
    義犯詐欺取財罪論處。並說明被告偵審期間自白犯行，符合
    洗錢防制法第16條第2項、組織犯罪防制條例第8條第1項後
    段之減刑規定，審酌刑法第57條所規定之各項量刑事由後，
    量處有期徒刑1年4月。核其量刑部分之認事用法並無違誤。
㈡、被告上訴指摘原判決量刑過重，並表示願意將本件犯罪所得8
    仟元賠償告訴人莊岳峯，然告訴人莊岳峯本件損失金額高達
    58萬元，無法接受被告僅賠償8仟元，有本院公務電話紀錄
    可參(本院卷第117頁)，而告訴人莊岳峯並於本院審理期日
    表示，遭騙後精神飽受折磨，家庭失和，身心受創，經濟生
    活全部變調，本件民事賠償部分經法院判決，判決後尚未收
    到被告賠償金等語(本院卷第136頁、139頁)，足見告訴人莊
    岳峯除財產損失未獲賠償外，另因遭受詐騙而受有生活上之
    重大改變，而被告提起上訴後，既未能賠償損失，又未獲告
    訴人莊岳峯諒解，自無從於量刑上為對其有利之考量，原判
    決所依憑之量刑事由並無變更，裁量權之行使並無瑕疵可指
    。而本件被告並非單純擔任取款車手之角色，其另有依指示
    收受偽造之公文書，持往告訴人莊岳峯住處，向其佯稱為檢
    察官派來之人員，而向告訴人莊岳峯收取58萬元現金之行為
    ，事後又與共犯吳政儒朋分得酬勞8仟元，犯罪參與情節並
    不輕微，原判決僅於法定最低刑度上酌加數月，顯已充分考
    量被告犯後態度等有利於被告之量刑因素，並無量刑過重之
    可言。　
㈢、綜上，原判決並無量刑違法或不當之處，被告上訴請求改判
    較輕之刑，為無理由，應予駁回。
五、應適用之程序法條：刑事訴訟法第368條、第373條。　　　
本案經檢察官林俊良提起公訴、檢察官陳昱旗到庭執行職務。
中　　華　　民　　國　　111 　年　　11　　月　　29　　日
                  刑事第二庭    審判長法　官  楊清安
                                      法　官  陳顯榮
                                      法　官  蕭于哲
以上正本證明與原本無異。
如不服本判決應於收受送達後20日內向本院提出上訴書狀，其未
敘述上訴理由者，並得於提起上訴後20日內向本院補提理由書（
均須按他造當事人之人數附繕本）「切勿逕送上級法院」。
　　　　　　　　　　　　　　　　　　　書記官  鄭信邦
中　　華　　民　　國　　111 　年　　11　　月　　29　　日
附錄本案論罪科刑法條全文
組織犯罪防制條例第3條
發起、主持、操縱或指揮犯罪組織者，處3年以上10年以下有期
徒刑，得併科新臺幣1億元以下罰金；參與者，處6月以上5年以
下有期徒刑，得併科新臺幣1千萬元以下罰金。但參與情節輕微
者，得減輕或免除其刑。
具公務員或經選舉產生之公職人員之身分，犯前項之罪者，加重
其刑至二分之一。
犯第1項之罪者，應於刑之執行前，令入勞動場所，強制工作，
其期間為3年。
前項之強制工作，準用刑法第90條第2項但書、第3項及第98條第
2項、第3項規定。
以言語、舉動、文字或其他方法，明示或暗示其為犯罪組織之成
員，或與犯罪組織或其成員有關聯，而要求他人為下列行為之一
者，處3年以下有期徒刑，得併科新臺幣3百萬元以下罰金：
一、出售財產、商業組織之出資或股份或放棄經營權。
二、配合辦理都市更新重建之處理程序。
三、購買商品或支付勞務報酬。
四、履行債務或接受債務協商之內容。
前項犯罪組織，不以現存者為必要。
以第5項之行為，使人行無義務之事或妨害其行使權利者，亦同
。
第5項、第7項之未遂犯罰之。

洗錢防制法第14條
有第二條各款所列洗錢行為者，處7年以下有期徒刑，併科新臺
幣5百萬元以下罰金。
前項之未遂犯罰之。
前二項情形，不得科以超過其特定犯罪所定最重本刑之刑。

中華民國刑法第211條
偽造、變造公文書，足以生損害於公眾或他人者，處1年以上7年
以下有期徒刑。

中華民國刑法第216條
行使第210條至第215條之文書者，依偽造、變造文書或登載不實
事項或使登載不實事項之規定處斷。

中華民國刑法第339條之4
犯第339條詐欺罪而有下列情形之一者，處1年以上7年以下有期
徒刑，得併科1百萬元以下罰金：
一、冒用政府機關或公務員名義犯之。
二、三人以上共同犯之。
三、以廣播電視、電子通訊、網際網路或其他媒體等傳播工具，
    對公眾散布而犯之。
前項之未遂犯罰之。